【裁判字號】    99,易緝,152
【裁判日期】    990823
【裁判案由】    傷害
【裁判全文】
臺灣臺北地方法院刑事判決             99年度易緝字第152號
公  訴  人  臺灣臺北地方法院檢察署檢察官
被      告  甲○○
上列被告因傷害案件，經檢察官提起公訴（86年度偵字第18373號
、87年度偵字第2622號、第3329號），本院判決如下：
    主  文
本件免訴。
    理  由
一、公訴意旨略以：被告甲○○（綽號三郎）、同案被告李安明
    因不明原因與告訴人即被害人乙○生有閒隙、竟由被告甲○
    ○出面唆使同案被告蘇志偉、施振成及鄭瑞文3 人出面教訓
    告訴人，且被告甲○○事前出資新臺幣（下同）1,000 元，
    交由同案被告蘇志偉等人至臺北市○○街某五金行購買西瓜
    刀2 把，並交款4,000 元、5,000 元給同案被告蘇志偉等人
    花用，言明事後尚有重謝。次於民國86年8 月7 日上午6 時
    30分許，同案被告李安明駕駛自用小客車，搭載攜上開2 把
    西瓜刀之被告甲○○及同案被告施振成，同案被告蘇志偉則
    騎乘車牌DOT-481 號機車後載同案被告鄭瑞文，齊至臺北市
    ○○街33巷告訴人住處巷口守候，欲待告訴人上班出門時行
    兇，嗣於當日上午7 時15分許，告訴人駕車出門，同案被告
    蘇志偉、鄭瑞文分持上開2 把西瓜刀趨前猛砍車上告訴人之
    手臂、手腕處，致其受有左前臂腹面正中橫切約7 公分傷口
    ，深及肌腱神經及血管，左手腕3 公分割傷，深及腕骨，右
    手掌無法自主等傷害，同案被告施振成、李安明及被告李正
    勳則在現場把風，行兇後同案被告蘇志偉、鄭瑞文情急之下
    ，在現場遺有刀套乙只，同案被告李安明並再駕駛上開自小
    客車搭載被告甲○○等人離去，同案被告施振成則騎回上開
    DOT-48 1號機車，隨後被告甲○○為掩人耳目，令同案被告
    蘇志偉、施振成2 人丟棄上開2 把西瓜刀及DOT-481 號機車
    之車牌在臺北市○○路等地附近垃圾堆，嗣經警方查獲上開
    西瓜刀套乙只，且於當日下午循線緝獲同案被告蘇志偉、施
    振成及鄭瑞文，被告甲○○知警方已查悉其身分後，即出國
    規避查緝，因認被告甲○○與同案被告李安明、施振成、鄭
    瑞文等人涉犯刑法第277 條第1 項、第28條之共同傷害罪嫌
    等語。
二、按案件時效已完成者，應諭知免訴之判決，且得不經言詞辯
    論為之，刑事訴訟法第302 條第2 款、第307 條分別定有明
    文。又行為後法律有變更者，適用行為時之法律，但行為後
    之法律有利於行為人者，適用最有利於行為人之法律，為95
    年7 月1 日修正施行之刑法第2 條第1 項所明定。查修正後
    刑法第80條第1 項，與修正前刑法第80條第1 項關於追訴權
    時效期間之規定不同，是以本件被告所涉犯行為時之刑法第
    277 條第1 項之傷害罪嫌而言，其最高法定本刑為3 年以下
    有期徒刑，依修正前刑法第80條第1 項第2 款時效期間及第
    83條時效停止進行，但達4 分之1 期間時，停止原因視為消
    滅之規定計算，可知追訴權時效期間為12年6 月，若依修正
    後刑法第80條第1 項第2 款及第83條之規定計算，時效期間
    則增長為25年，縱使依據修正後法律規定，關於提起公訴日
    至法院繫屬日之期間無庸扣除，惟經綜合比較之結果，修正
    後之刑法規定對於被告並非較為有利，故依照刑法第2 條第
    1 項前段規定，本件追訴權時效期間，應適用被告行為時即
    修正前刑法第80條、第83條之規定計算追訴權時效期間。再
    按，案經提起公訴或自訴，且在審判進行中，此時追訴權既
    無不行使之情形，自不發生時效進行之問題（司法院大法官
    會議釋字第138號解釋意旨參照）。
三、經查：本件被告甲○○所涉犯行為刑法第277 條第1 項之傷
    害罪，其最高法定刑為3 年以下有期徒刑，而其追訴權時效
    期間，依修正前刑法第80條第1 項第2 款規定為10年，且被
    告犯罪完成日為86年8 月7 日，嗣本案被告李正勳部分係經
    檢察官於86年12月31日開始偵辦，並於87年2 月27日向本院
    提起公訴，復於87年3 月16日繫屬於本院，嗣因被告逃匿，
    再經本院於87年7 月16日發布通緝，致審判之程序不能開始
    等情，業經本院依職權調取本院87年度易字第1219號卷宗、
    臺灣臺北地方法院檢察署86年度偵字第18373 號、87年度偵
    字第2622號、第3329號卷宗核閱屬實。是以，本件追訴權之
    時效應自86年8 月7 日起算10年，並加計因通緝而停止之2
    年6 月，另因開始實施偵查之日即86年12月31日起至本院發
    佈通緝之日即87年7 月16日止之6 月又17日期間，追訴權時
    效並無不能開始或繼續進行之問題，應另行加計，末因檢察
    官於87年2 月27日提起公訴後，至87年3 月16日繫屬於本院
    前之18日期間，實際並未進行審判，是該期間應另行扣除。
    綜上，將86年8 月7 日加上12年6 月，並加上6 月又17日，
    再扣減18日後，可知本件追訴權時效完成日應為99年8 月6
    日。從而，本件犯罪之追訴權時效既已完成，爰不經言詞辯
    論，逕為免訴之判決。
四、據上論斷，應依刑事訴訟法第302 條第2 款、第307 條，判
    決如主文。
中    華    民    國    99    年     8    月    23    日
                  刑事第十七庭法  官  葉力旗
上正本證明與原本無異。
如不服本判決應於收受送達後10日內向本院提出上訴書狀，並應
敘述具體理由；其未敘述上訴理由者，應於上訴期間屆滿後20日
內向本院補提理由書（均須按他造當事人之人數附繕本）「切勿
逕送上級法院」。
                              書記官  林碧華
中    華    民    國    99    年    8     月    23    日

司法院資訊處製作；財團法人民間司法改革基金會備份。
